【裁判字號】    97,訴,593
【裁判日期】    970827
【裁判案由】    違反槍砲彈藥刀械管制條例
【裁判全文】
臺灣臺北地方法院刑事判決               97年度訴字第593號
公  訴  人  臺灣臺北地方法院檢察署檢察官
被      告  乙○○
指定辯護人  甲○公設辯護人  唐禎琪
上列被告因違反槍砲彈藥刀械管制條例案件，經檢察官提起公訴
（97年度偵字第3612號），甲○判決如下：
    主  文
乙○○未經許可，意圖販賣而陳列空氣槍，處有期徒刑參年貳月
，併科罰金新臺幣伍萬元，罰金如易服勞役，以新臺幣壹仟元折
算壹日。
扣案之空氣槍壹支（槍枝管制編號0000000000號）、16公升氣瓶
壹瓶、6mm塑膠彈壹瓶均沒收。
    事  實
一、乙○○明知具有殺傷力之空氣槍，係槍砲彈藥刀械管制條例
    第4條第1項第1款所管制之物品，未經許可，不得無故持有
    ，竟為供一己把玩，於民國96年10月間，自雅虎拍賣網站購
    得具有殺傷力之空氣槍1支（槍枝管制編號0000000000號）
    ，及供該槍枝動力裝置所用之16公升氣瓶1瓶、發射所用的
    6mm塑膠彈1瓶，而無故持有之；其後欲將之變賣，乃基於販
    賣之意圖，於97年1月24日，以taison62帳號登入Pchome之
    露天拍賣網站，在其上刊登擬以新臺幣9千元為起標價出售
    之訊息而陳列之，適為警在網路巡邏發現後佯為買家，而於
    97年1月26日，在臺北縣新店市○○路○段69號前當場查獲乙
    ○○，並扣得上開空氣槍1支、16公升氣瓶1瓶、6mm塑膠彈1
    瓶。
二、案經臺北市政府警察局萬華分局報告臺灣臺北地方法院檢察
    署檢察官偵查後起訴。
    理  由
一、證據能力部分：本件認定事實所引用之本件卷內所有人證、
    文書證據暨物證，並無證據證明係公務員違背法定程序所取
    得，被告乙○○於甲○審理時迄至言詞辯論終結時止，亦未
    提出異議，故均得引為本案證據，合先說明。
二、訊據被告矢口否認有違反槍砲彈藥刀械管制條例之犯意，辯
    稱：伊買上開空氣槍是為了玩生存遊戲及收藏，一般的商店
    都可以買的到，且都是使用BB塑膠子彈，並不知該槍是具有
    殺傷力的管制槍枝云云。然查：
    (一)被告為供一己把玩，於前揭時間購入上開空氣槍1支，及
      供該槍枝動力裝置所用之16公升氣瓶1瓶、發射所用的6mm
      塑膠彈1瓶等物，其後欲將之變賣，乃以帳號登入露天拍
      賣網站，並在其上刊登標價出售之訊息，適為警在網路巡
      邏發現後，佯為買家而查獲，並扣得上開空氣槍1支、16
      公升氣瓶1瓶、6mm塑膠彈1瓶等事實，迭據被告於警詢及
      偵、審中坦承在卷，且經證人即查獲員警高永桓於甲○審
      理時證述屬實，並有該拍賣網頁列印資料及槍枝照片（見
      偵查卷第14、15、20、21頁）等件附卷可稽，及前揭扣案
      物可佐，此部分事實，可堪認定。又扣案之空氣槍，經送
      內政部警政署刑事警察局鑑定結果：送鑑空氣槍1支（槍
      枝管制編號：0000000000號），認係氣體動力式槍枝，以
      填充氣體為發射動力，經以金屬彈丸測試三次，其中彈丸
      （直徑6.0mm、重量0.88g）最大發射速度為121公尺/秒，
      計算其動能為6.4焦耳，換算其單位面積動能為22焦耳/平
      方公分，而依日本科學警察之研究結果，彈丸單位面積動
      能達20焦耳/平方公分，則足以穿入人體皮肉層，有該局
      97年2月20日刑鑑字第097001762 9號槍彈鑑定書（見偵查
      卷第57至60頁）在卷足憑。是以上揭空氣槍發射彈丸單位
      面積動能，既足以穿入人體皮肉層，自具有殺傷力，則該
      空氣槍確屬槍砲彈藥刀械管制條例第4條第1項第1款所管
      制之物品，至為明確。
    (二)被告雖以前詞否認有違反槍砲彈藥刀械管制條例之犯意。
      然依證人高永桓於甲○審理時所述：…被告否認他的槍枝
      有違法的行為，伊等就當場在便利商店買一瓶馬口鐵易開
      罐的伯朗咖啡，將飲料倒掉的要進行試射，被告怕伊等動
      手腳，所以就請他自己進行試射，在麥當勞旁邊的巷口內
      ，被告當時以他自行攜帶的塑膠材質ＢＢ彈射穿了易開罐
      等語（見甲○97年7月30日審判筆錄第4頁），並有該試射
      後的照片（見偵查卷第）可憑，及該馬口鐵易開罐扣案可
      佐。參以被告於甲○審理時所自承：（你有以賣家的身分
      在網路上回答買家：0.2/12瓦斯的，但是我一般用0.25打
      40 公尺目標還蠻準的…當然有風時一定會飄，使用22的
      可能超速得注意或用加重彈如3.6或4.3的準確度當然提升
      許多還是注意安全為主？）是的，伊有這樣寫回答買家，
      （你說使用22的可能超速得注意，22係何意？）伊採購時
      有詢問瓦斯分三種，12、16、22磅，伊玩的時候是用12磅
      ，如果用22磅伊不確定是否會超速，（你回答買家或用加
      重彈如3.6或4.3的準確度，當然提升很多，何謂加重彈？
      ）加重彈是指ＢＢ彈的重量等語（見甲○97年7月30日審
      判筆錄第8、11頁）。是以被告為警查獲時當場以該塑膠
      子彈試射的結果，即可輕易的射穿馬口鐵，又以其前揭答
      覆買家的內容觀之，被告不僅曾經試射過該槍枝，且對於
      該槍枝可承受的瓦斯磅數、可使用的子彈、因此是否會超
      出規範的標準值等情，均甚為瞭解，則被告就該槍枝強大
      之射擊威力已超過管制標準，實難諉為不知。
綜上所述，被告前揭否認犯罪之辯解，核屬卸責之詞，無可採信
，其上開未經許可，意圖販賣而陳列空氣槍之犯罪行為已經證明
，應依法論科。
三、核被告所為，係犯槍砲彈藥刀械管制條例第8條第4項未經許
    可，意圖販賣而陳列空氣槍罪，被告持有之低度行為，為意
    圖販賣而陳列之高度行為所吸收，不另論罪。公訴人認為被
    告前揭所為，係犯槍砲彈藥刀械管制條例第8條第1項之未經
    許可販賣空氣槍罪，然依被告於偵、審中所述，即一再供稱
    是為了一己把玩才購入，而本件又無其他積極事證足以證明
    被告自始有營利之意圖而販入，是此自非屬販入之行為，又
    依卷附資料，被告是其後才要變賣，故才在拍賣網站刊登拍
    賣訊息，為警佯為買家而被查獲，是因雙方意思表示自始不
    可能合致，無從發生交易行為，亦非著手於販賣的行為，是
    公訴意旨認為被告所為係犯未經許可販賣空氣槍罪，尚有未
    合，惟因基本事實相同，且經甲○就此於審判期日當庭告知
    當事人，並予以辯明之機會，爰依法變更公訴人此部分所引
    的起訴法條。爰審酌被告所欲販賣之空氣槍對不特定他人生
    命身體造成之威脅，亦潛在危害社會治安甚鉅，犯後矯詞該
    槍並無殺傷力以卸責等一切情狀，量處如主文所示之刑，並
    就併科罰金部分，諭知易服勞役之折算標準。扣案之空氣槍
    1 支（槍枝管制編號0000000000號）係違禁物，應依刑法第
    38 條第1項第1款規定宣告沒收，扣案之16公升氣瓶1瓶、6m
    m 塑膠彈1瓶，雖非違禁物，惟係被告所有而供扣案空氣槍
    槍所使用之物，屬供犯罪所用之物，爰依刑法第38條第1項
    第2款規定，予以宣告沒收。
據上論斷，應依刑事訴訟法第299條第1項前段、第300條，槍砲
彈藥刀械管制條例第8條第4項，刑法第11條前段、第42條第3項
、第38條第1項第1款、第2款，判決如主文。
本案經檢察官楊碧瑛到庭執行職務。
中    華    民    國    97    年    8     月    27    日
                  刑事第七庭    法  官  孫惠琳
                                法  官  孫正華
                                法  官  許泰誠
以上正本證明與原本無異。
如不服本判決，應於判決送達後10日內，向甲○提出上訴狀。
                                書記官  劉麗英
中    華    民    國    97    年    8     月    27    日
附錄本案論罪科刑法條全文：
槍砲彈藥刀械管制條例第8條
未經許可，製造、販賣或運輸鋼筆槍、瓦斯槍、麻醉槍、獵槍、
空氣槍或第4條第1項第1款所定其他可發射金屬或子彈具有殺傷
力之各式槍砲者，處無期徒刑或5年以上有期徒刑，併科新臺幣1
千萬元以下罰金。
未經許可，轉讓、出租或出借前項所列槍枝者，處 5 年以上有期
徒刑，併科新臺幣 1 千萬元以下罰金。
意圖供自己或他人犯罪之用，而犯前二項之罪者，處無期徒刑或
 7 年以上有期徒刑，併科新臺幣 1 千萬元以下罰金。
未經許可，持有、寄藏或意圖販賣而陳列第 1 項所列槍枝者，處
 3年以上10年以下有期徒刑，併科新臺幣700萬元以下罰金。
第 1 項至第 3 項之未遂犯罰之。


司法院資訊處製作；財團法人民間司法改革基金會備份。
